臺灣板橋地方法院刑事裁定　　　　　　　96年度易字第1614號
訊　問　筆　錄
　　公訴人　臺灣板橋地方法院檢察署檢察官
　　被　告　乙○○等
上列被告因96年易字1614號妨害自由等一案，於中華民國96年10
月23日下午4 時50分在本院刑事第十二法庭訊問，出席職員如下
：
　　　　　法　官　劉景宜
　　　　　檢察官　黃佳權
　　　　　書記官　謝秀青
　　　　　通　譯　鄭雪妙
到庭當事人與訴訟關係人：檢察官黃佳權、被告乙○○、被告丙○○、共同選任辯護人周威君律師、告訴人甲○○。
被告到庭身體未受拘束。
書記官朗讀案由。
法官問被告等姓名、年齡、身分證字號、職業、住居所等項。
被告乙○○　　女　29歲（民國○○年○○月○日生）
　　　　　　　身分證統一編號：Ｚ000000000號
　　　　　　　住桃園縣桃園市○○街83巷27弄13號
被告丙○○　　男　29歲（民國○○年○月○○日生）
　　　　　　　身分證統一編號：Ｚ000000000號
　　　　　　　住桃園縣桃園市○○街83巷27弄13號
告訴人甲○○　女　28歲（民國○○年○月○○日生）
　　　　　　　身分證統一編號：Ｚ000000000號
　　　　　　　籍設臺北市中山區○○○路518號2樓
　　　　　　　住臺北縣三重市○○街159巷38號1樓
法官對被告告知其犯罪名 (詳起訴書之記載)。並告知被告下列
事項：
一、得保持緘默，無須違背自己之意思而為陳述。
二、得為選任辯護人。
三、得請求調查有利之證據。
法官問
　　是否已達成協商合意，且被告認罪，聲請依協商程序判決？
檢察官答
　　是的。
被告均答
　　是的。
辯護人答
　　是的。
法官對被告乙○○告知其認罪之罪名為刑法第304 條第1 項之罪
及其法定刑為3 年以下有期徒刑、拘役或300 元以下罰金。被告
丙○○部分其認罪罪名為刑法第305 條之罪其法定刑為2 年以下
有期徒刑、拘役或300 元以下罰金。並告知下列事項：
一、如適用協商程序判決，被告喪失受法院依通常程序公開審判
　　之權利、保持緘默之權利、與證人對質或詰問證人之權利。
二、協商判決除有刑事訴訟法第455 條之4 第1 項第1 款對本訊
　　問程序終結前，被告撤銷協商合意或檢察官撤回協商聲請者
　　；第2 款被告協商之意思非出於自由意志者；第4 款被告所
　　犯之非第455 條之2 第1 項所定得以協商判決者；第6 款被
　　告有其他較重之裁判上一罪之犯罪事實者；第1 款法院認應
　　諭知免刑或免訴、不受理者情形之一，及違反同條第2 項「
　　法院應於協商合意範圍內為判決；法院為協商判決所科之刑
　　，以宣告緩刑或二年以下有期徒刑、拘役或罰金為限」之規
　　定者外，不得上訴。
法官問
　　協商合意內容為何？
檢察官答
　　被告二人均願受拘役58天（減刑前）及緩刑2年之宣告。
被告乙○○答
　　如檢察官所述內容。
被告丙○○答
　　如檢察官所述內容。
辯護人答
　　如檢察官所述內容。
法官問
　　被告二人與檢察官達成協商合意是否出於自由意志？
被告均答
　　是的。
法官問
　　(就檢察官起訴之被告犯罪事實訊問被告)
被告均答
　　我承認有起訴書所記載之犯罪事實。
法官問
　　你是否同意檢察官與被告協商之條件？
告訴人答
　　同意。對於檢察官協商的拘役刑度及緩刑期間我都沒有意見
　　。
法官問
　　有無其他意見？
檢察官答
　　沒有。
被告均答
　　沒有。
辯護人答
　　沒有。
法官諭本件依刑事訴訟法第455 條之4 第2 規定，不經言詞辯論
，逕依當事人協商合意範圍而為判決，並當庭宣示如下：
一、主文：乙○○以強暴妨害人行使權利，處拘役伍拾捌日，如
    易科罰金，以參佰元折算壹日；減為拘役貳拾玖日，如易科
    罰金，以參佰元折算壹日。緩刑貳年。
    丙○○以加害生命、身體之事，恐嚇他人致生危害於安全，
    處拘役伍拾捌日，如易科罰金，以參佰元折算壹日；減為拘
    役貳拾玖日，如易科罰金，以參佰元折算壹日。緩刑貳年。
二、犯罪事實要旨：
    乙○○與丙○○為夫妻關係，乙○○與甲○○為專科同學，
    兩人因故交惡後，乙○○竟自民國94年8月9日起至同月15日
    止，以00-0000000門號之電話，接續多次於一定時間內密集
    撥打甲○○所使用之0000-000000 及00-00000000 門號電話
    ，撥通後不發一語或辱罵甲○○後迅即掛斷（撥話及通話時
    間，詳如附表），以此方式妨害甲○○正常使用上開門號之
    權利。丙○○則基於恐嚇之犯意，於94年11月9 日凌晨1時
    39分許，以不詳門號撥打甲○○申設於臺北縣三重市○○街
    159 巷38號1 樓之市內電話，向其恫稱「你家死光光」（台
    語）等語，以此加害他人生命身體之惡害通知，致使甲○○
    心生畏懼。
三、處罰條文：
    刑法第三○四條第一項、第三○五條。
當事人得於宣示判決之日起十日內，聲請法院交付判決書。如不
服本判決，得自收受筆錄之日起十日內，向本院提出上訴書狀，
上訴於第二審法院。
到庭人
    檢察官　黃佳權
    辯護人  周威君律師
上列筆錄經當庭給閱朗讀受訊問人認為無異簽名於下
　　受訊問人　乙○○
              丙○○
              甲○○
中　　華　　民　　國　　96　　年　　10　　月　　23　　日
                  台灣板橋地方法院刑事第二庭
      　　　　　　　　　　　書記官  謝秀青
                            法　官　劉景宜
上列正本證明與原本無異。
                            書記官  謝秀青
中　　華　　民　　國　　96　　年　　10　　月　　23　　日
附表：
┌──┬──────┬─────────┬──┬─────┬──────┐
│編號│受話號碼    │撥話時段          │通數│總通話時間│平均通話時間│
├──┼──────┼─────────┼──┼─────┼──────┤
│1   │0000-000000 │94年8月9日        │    │          │            │
│    │            │06:33:02-07:08:01 │  11│     214秒│     19.45秒│
├──┼──────┼─────────┼──┼─────┼──────┤
│2   │0000-000000 │94年8月9日        │    │          │            │
│    │            │07:12:46-08:43:54 │  16│      37秒│      2.31秒│
├──┼──────┼─────────┼──┼─────┼──────┤
│3   │0000-000000 │94年8月9日        │    │          │            │
│    │            │10:01:27-11:17:20 │  12│      31秒│      2.58秒│
├──┼──────┼─────────┼──┼─────┼──────┤
│4   │0000-000000 │94年8月9日        │    │          │            │
│    │            │13:05:14-13:48:01 │  10│      50秒│         5秒│
├──┼──────┼─────────┼──┼─────┼──────┤
│5   │00-00000000 │94年8月10日       │    │          │            │
│    │            │16:56:36-17:43:52 │  50│     116秒│      2.32秒│
├──┼──────┼─────────┼──┼─────┼──────┤
│6   │00-00000000 │94年8月11日       │    │          │            │
│    │            │08:22:04-08:25:57 │   6│     135秒│      22.5秒│
├──┼──────┼─────────┼──┼─────┼──────┤
│7   │00-00000000 │94年8月11日       │    │          │            │
│    │            │16:17:08-16:43:04 │  19│      19秒│         1秒│
├──┼──────┼─────────┼──┼─────┼──────┤
│8   │00-00000000 │94年8月11日       │    │          │            │
│    │            │17:43:41-17:46:31 │   5│       5秒│         1秒│
├──┼──────┼─────────┼──┼─────┼──────┤
│9   │00-00000000 │94年8月14日       │    │          │            │
│    │            │17:35:50-17:37:39 │   6│      31秒│      5.16秒│
├──┼──────┼─────────┼──┼─────┼──────┤
│10  │00-00000000 │94年8月15日       │    │          │            │
│    │            │13:53:03-14:18:03 │  49│      87秒│      1.77秒│
└──┴──────┴─────────┴──┴─────┴──────┘
